最高法院刑事判決　　　　　　　九十四年度台非字第一一八號
　　上　訴　人　最高法院檢察署檢察總長
　　被　　　告　甲○○
上列上訴人因被告公共危險案件，對於台灣苖栗地方法院中華民
國九十三年十二月二十一日第一審確定簡易判決（九十三年度苗
交簡字第三八一號，聲請簡易判決處刑案號：台灣苗栗地方法院
檢察署九十三年度速偵字第四二八號），認為違法，提起非常上
訴，本院判決如下：
    主  文
原判決關於違背法令部分撤銷。
    理  由
非常上訴理由稱：「一按判決不適用法則或適用不當者，為違背
法令。又受有期徒刑之執行完畢，或受無期徒刑或受有期徒刑一
部之執行而赦免後，五年以內再犯有期徒刑以上之罪者，為累犯
，加重本刑二分之一。刑事訴訟法第三百七十八條、刑法第四十
七條分別定有明文。本件被告甲○○曾因恐嚇案件經台灣苗栗地
方法院判處有期徒刑四月確定，於民國九十一年七月四日易科罰
金執行完畢一節，有刑案資料查註紀錄表一份在卷可參並為原確
定判決所是認。故被告五年內再犯本案公共危險犯行，為累犯，
然原確定判決雖認定係累犯且引用累犯條文，但卻僅判處有期徒
刑二月之法定最低度刑，而未依法加重其刑，顯有判決適用法則
不當之違法。二爰依刑事訴訟法第四百四十一條、第四百四十三
條提起非常上訴，以資糾正」等語。
本院按判決不適用法則或適用不當者，為違背法令，刑事訴訟法
第三百七十八條定有明文。又受有期徒刑之執行完畢，或受無期
徒刑或有期徒刑一部之執行而赦免後，五年以內再犯有期徒刑以
上之罪者，為累犯，加重本刑至二分之一，為刑法第四十七條所
明定。本件原判決確認被告甲○○於民國八十九年間因妨害自由
案件，經原審法院判處有期徒刑四月確定，於九十一年七月四日
易科罰金執行完畢，有台灣高等法院被告全國前案紀錄表附卷可
稽，竟於前案執行完畢五年內之九十三年十一月十日二十二時許
，再犯本件刑法第一百八十五條之三之公共危險罪等情，說明應
論以刑法第四十七條累犯並加重其刑。而被告所犯上揭公共危險
罪之法定刑係有期徒刑一年以下、拘役或三萬元以下罰金，則宣
告有期徒刑時，應逾二月以上，始屬適法。乃原判決於事實及理
由均未說明被告有何法律上應減輕或得減輕之事由，竟僅宣告有
期徒刑二月，即有判決不適用法則之違法。非常上訴意旨指摘原
判決違背法令，洵有理由，惟原判決尚非不利於被告，應由本院
僅將原判決關於違背法令部分撤銷，以資糾正。
據上論結，應依刑事訴訟法第四百四十七條第一項第一款前段，
判決如主文。
中　　華　　民　　國　九十四　年　　五　　月　 十九 　日
                      最高法院刑事第九庭
                          審判長法官  張　淳　淙
                                法官  張　春　福
                                法官  呂　丹　玉
                                法官  洪　昌　宏
                                法官  韓　金　秀
      本件正本證明與原本無異
                                      書  記  官
中　　華　　民　　國　九十四　年　　五　　月　二十五　日
                                                Ａ
